# 企业在国内采购设备用于境外投资的会计处理问题

提问人：shanghui05 时间：2014-11-25 16:58:28
陈老师： 您好！企业在国内采购设备用于投资境外一子公司，该设备购买时取得增值税专用发票，已抵扣进项税额，报关出口用于对外投资时，应视同销售缴纳增值税销项税额，该设备符合国家出口退税政策，可以享受9%的退税率，那么对此业务应如何进行会计处理？请解答，谢谢！

回答人：chenyiwei
1 、因为所投资的是境外子公司，所以长期股权投资成本应按该设备的国内采购成本、运输至境外子公司所在地的运保费、相关税费（净额，不含所得税）等确定。 2 、如果出口时缴纳增值税销项税额，但同时获得退税的，则实际缴纳的税额减去实际获得的退税之后的差额，作为对长期股权投资成本的调整因素。 3 、在合并报表层面，该设备的购买成本和运费、安装费等可以计入固定资产价值，但在这一过程中缴纳的各环节税费均应费用化，计入管理费用。

提问人：zhs7403 时间：2014-11-25 19:16:53
陈老师， 4 号准则规定相关税费也资本化？

回答人：chenyiwei
我说的是个别报表层面的长期股权投资成本，不是合并报表层面的固定资产入账价值。